【裁判字號】    98,交聲,278
【裁判日期】    981230
【裁判案由】    違反道路交通管理處罰條例聲明異議
【裁判全文】
臺灣花蓮地方法院交通事件裁定         98年度交聲字第278號
原處分機關  交通部公路總局臺北區監理所花蓮監理站
異  議  人  乙○○
上列異議人即受處分人因違反道路交通管理處罰條例案件，對於
交通部公路總局臺北區監理所花蓮監理站民國 98年8月19日所為
之處分（處分案號：花監違字第裁44-P00000000號），聲明異議
，本院裁定如下：
    主  文
異議駁回。
    理  由
一、原處分意旨略以：異議人即受處分人乙○○於 98年2月22日
    0時0分許於花蓮市○○路、博愛街口，因騎乘 RAA-008號輕
    型機車「酒精濃度超過規定標準」違規，經警施以呼氣酒精
    濃度測試，測得當時呼氣之酒精含量為每公升0.46毫克，為
    警掣單舉發，乃依道路交通管理處罰條例第35條第1項第1款
    之規定，裁處罰鍰新臺幣（下同）30,000元，吊扣駕駛執照
    12個月，並應接受道路交通安全講習。
二、異議意旨略以：「騎機車的是丁○○，我是被載的，因丁○○看到警察巡邏就把機車停在路旁就跑，又把鑰匙拿走，警
    員看到有人在跑的動作，而我又戴著安全帽在路上走，所以
    要看我的證件，我也給他看了，問我是否有喝酒我說有，警
    員就要我做酒測，我說我是被載的你為何要給我做酒測，我
    也告訴警員，如果是我騎的十張我也給你開」等語。
三、按駕駛人，駕駛汽車經測試檢定酒精濃度超過規定標準者，
    處15,000元以上60,000元以下罰鍰，並當場移置保管其車輛
    及吊扣其駕駛執照1 年，且應接受道路安全講習，道路交通
    管理處罰條例第24條第1項第2款、第35條第1項第1款定有明
    文。
四、經查：
(一)異議人乙○○固不否認在上揭違規時、地有酒後與丁○○同
    在違規機車上並為警攔檢之事實，此且有證人甲○○、丙○○之證言及異議人之陳述可稽，應堪信其為真實，然辯稱當
    時並非伊騎乘機車云云，嗣經本院於98年10月26日、訊問當
    日在場執行取締勤務之警員即證人丙○○時證稱：「（問：
    當天取締過程？）我巡邏經過新港街，我從東往西，看到機
    車從西往東但有點晃，我繞回來後我與他同向，但發現他變
    快，覺得他有喝，到新港街他右轉節約街後又直行再右轉博
    愛街，到博愛街民國路口有二個人就跑了，我騎過去攔下 2
    人，並以無線電請同事支援，當時有攔到2 個人，一個是乙○○。」、「（問：如何確定是乙○○騎的）乙○○年紀比
    較大，丁○○比較年經。年紀大的騎車」、「（問：你有無
    從衣著上辨別他們二人之不同）乙○○頭髮比較長。衣服沒
    有印象。安全帽顏色也沒有印象。」、「（問：乙○○堅稱
    是丁○○騎機車，有何意見）確實是乙○○所騎。他們二人
    都很好認，二人都是瘦的，但丁○○比較高，近距離時我有
    看，注意到乙○○的特徵，所以不會認錯。」、「（問：你
    與乙○○有無怨仇）沒有。」、「（問：你們有無教丁○○
    指認乙○○）紅單是我同事開的，乙○○一直推給丁○○，
    所以我同事才叫丁○○寫一份書面的訪談表，但我們沒有叫
    丁○○要怎麼說。」等語。參以執行取締本件違規事件之花
    蓮縣警察局花蓮分局員警丙○○，本身乃直接見聞異議人有
    騎乘該輛機車之事實經過，對事實最為明瞭，又經以行政及
    刑事責任擔保其真實性，且核與論理法則暨經驗法則無違外
    ，較之異議人有違常情之空言置辯更具有可信之依據。由此
    足認，本件並非員警個人之虛設杜撰，兼以本案亦核無員警
    設詞攀誣或舉發錯誤之事證，則證人丙○○到庭所證之內容
    ，自尤堪據為本案違規情節之依據，異議人之否認陳述，並
    不足採信。
(二)另異議人雖聲請傳喚麵店老闆作證，稱其有目擊非由異議人
    騎乘違規車輛離去原喝酒之場所云云，然其並未自始提出有
    此人證，且縱係如此，亦僅能證明異議人與丁○○在麵店離
    去時之情況，卻無法證明在本案違規時、地究係由何人騎乘
    機車。而現場執勤員警見違規機車忽然臨停，異議人並下車
    行走離去，馬上趨前攔檢，而要求對異議人酒測，足見警方
    對於本件輕型機車在警方實際攔停前之客觀行進動態，已投
    入高度的注意及觀察，證人丙○○所為證述，應非出於捏造
    。異議人為實際騎乘輕型機車之人，則其喝酒致醉後騎乘機
    車之違規情節，洵堪認定。
五、綜上所述，本件異議人既有上述酒駕之違規行為，原處分機
    關以異議人援引道路交通管理處罰條例第35條第1項第1款，
    裁處罰鍰30,000元罰鍰，吊扣駕駛執照12個月及施以道安講
    習，並無不當。本件異議為無理由，應予駁回。
據上論斷，應依道路交通案件處理辦法第19條，裁定如主文。
中    華    民    國    98    年    12    月    30    日
                  交通法庭      法  官  沈培錚
上列正本證明與原本無異。
如對本裁定不服，應於送達後 5日內，向本院提出抗告狀（應抄
附繕本）。
中    華    民    國    98    年    12    月    31    日
                                書記官

司法院資訊處製作；財團法人民間司法改革基金會備份。
